最高法院刑事判決　　　　　　九十四年度台上字第二五四三號
　　上　訴　人　甲○○
　　　　　　　　　　　　2號
　　　　　　　　　　　　（另案在台灣高雄女子監獄執行中）
上列上訴人因違反毒品危害防制條例案件，不服台灣高等法院高
雄分院中華民國九十四年二月三日第二審更審判決（九十三年度
上更(一)字第三０二號，起訴案號：台灣屏東地方法院檢察署八十
九年度偵字第三五三一號），提起上訴，本院判決如下：
    主  文
上訴駁回。
    理　由
按刑事訴訟法第三百七十七條規定，上訴於第三審法院，非以判
決違背法令為理由，不得為之。是提起第三審上訴，應以原判決
違背法令為理由，係屬法定要件。如果上訴理由狀並未依據卷內
訴訟資料，具體指摘原判決不適用何種法則或如何適用不當，或
所指摘原判決違法情事，顯與法律規定得為第三審上訴理由之違
法情形，不相適合時，均應認其上訴為違背法律上之程式，予以
駁回。本件上訴人甲○○上訴意旨略稱：(一)、原判決說明證人黃
山河雖未具結，然依刑事訴訟法第七條之三之規定，於民國九十
二年一月十四日刑事訴訟法修正通過施行前，已依法定程序進行
之訴訟程序，其效力不受影響云云。但刑事訴訟法第七條之三並
無上開規定，其適用法則顯有錯誤。(二)、黃山河就綽號「牛奶」
之男子如何交代將安非他命交付與上訴人之供述，其前後矛盾。
且黃山河於法務部調查局高雄市調查處前後之供述，亦不盡相符
並與事理有違。另綽號「牛奶」之林明祥經判決無罪，則如何認
定與黃山河共同製造安非他命者，另有綽號「牛奶」、「楊董」
、「益仔」、「阿吉」等人。原判決未詳細斟酌上情，而為不利
上訴人之認定，於法有違。(三)、原判決事實欄記載：……黃山河
將新台幣（下同）五十萬元中之四十五萬元交予綽號「益仔」者
，另五萬元則留作此次販賣酬勞等情，然其理由欄則援引黃山河
供述：……伊轉交綽號「益仔」者五十萬元，伊就先借五萬元等
情。其事實之記載與理由欄之說明，顯有矛盾，於法有違等語。
惟查原判決認定上訴人有原判決事實欄所載之販賣第二級毒品犯
行，係以訊據上訴人雖否認有前揭犯行，辯稱：黃山河、黃山霖
雖有去伊住處，但是其等前往是要向伊借錢，伊並未向黃山河販
入五公斤之安非他命等情。然查上訴人確有前揭犯行，業據黃山
河於警詢、偵查及第一審法院羈押訊問中供述甚詳，參酌黃山河
與其他共犯共同製造安非他命，其製造安非他命之工廠規模非小
，有如原判決附表所查扣之物品、製造安非他命現場配置圖、製
造安非他命現場照片等相關資料可稽，黃山河顯有取得鉅量安非
他命之管道，已堪認黃山河不利上訴人之供述係屬事實。另參酌
黃山河於八十九年五月二十四日，自其高雄市○○街住處出門前
往鄰近同街租賃處，復折返其住處，旋偕同黃山霖開車前往高雄
市○○路○○道，由黃山霖攜手提袋一只，二人復分道北上至彰
化交流道會合，隨後一同前往彰化市○○○路上訴人住處，嗣再
同車返回高雄等事實，為黃山河、黃山霖所供承，核與上訴人供
稱：八十九年五月二十四日下午，黃山河、黃山霖確有前往伊彰
化住處等情相符，復經證人即警調跟監專案小組人員林仁傑、陳
志雄、劉建軍證述屬實；劉建軍另證稱：黃山河進入其清華街租
賃處，所拿的是皮製公文手提袋看起來是扁的、空的，黃山河不
久後出來，其手提袋上方是寬的，裏面裝滿東西的樣子等情。而
黃山霖手提袋內之物乃黃山河自其租賃處所取出，而該租賃處除
作藏置鹽酸麻黃素及安非他命外，別無其他用途一節，復為黃山
河所供承；黃山河、黃山霖取得上開物品後隨即前往彰化，且其
二人至彰化上訴人住處之起始地、路線別無二致，竟煞費週章刻
意分道前往嗣再會合，其二人上開行徑顯與一般常情有違，顯係
從事非法行為等情，益堪認黃山河不利上訴人供述各節確屬事實
。黃山河於警詢、偵查及第一審羈押訊問中供述各情，係刑事訴
訟法於九十二年一月十四日修正通過施行前，已依法定程序進行
之訴訟程序，依刑事訴訟法施行法第七條之三之規定（原判決誤
載為刑事訴訟法第七條之三），其效力不受影響而得採為本件認
定犯罪事實之證據。綽號「牛奶」之林明祥涉嫌製造安非他命部
分，雖經原審法院判決無罪，然尚不能以之為有利於上訴人之認
定等情，予以綜合判斷。因而撤銷第一審判決，改判論處上訴人
販賣第二級毒品罪刑，業已說明其所憑之證據及其認定之理由，
從形式上觀察，並無違背法令之情形。而按證據之取捨與證據之
證明力如何，均屬事實審法院得自由裁量、判斷之職權；苟其此
項裁量、判斷，並不悖乎通常一般之人日常生活經驗之定則或論
理法則，又於判決內論其何以作此判斷之心證理由者，即不得
任意指摘其為違法，而據為提起第三審上訴之合法理由。原判決
綜合前述各項證據資料，認定上訴人等確有前揭犯行，乃其採證
職權之合法行使，不容任意指為違法。綜觀原判決之全案情節及
判決本旨，其理由欄關於「依刑事訴訟法第七條之三之規定」（
原判決第四頁第八行）之記載，顯係「依刑事訴訟法施行法第七
條之三之規定」之誤載，其並不生影響於全案情節及判決本旨，
自可依聲請或本於職權以裁定更正之，其與判決適用法則不當之
情形迥異，上訴意旨任意指摘，並非有據。又本件究係何人與黃
山河共同製造安非他命，其與上訴人意圖營利而販入安非他命之
犯行無關，縱認原判決就上訴意旨(三)所載內容，未詳細逐一說明
而有微疵，然於判決之結果並無影響，依刑事訴訟法第三百八十
條規定，仍不得據為合法之第三審上訴理由。上訴人上訴意旨徒
憑己意，或就原判決已有說明之事項，或就原審判斷證據證明力
之合法職權行使，漫指其違法，重為單純事實上之爭執，難謂係
適法上訴第三審之理由，其上訴違背法律上之程式，應予駁回。
據上論結，應依刑事訴訟法第三百九十五條前段，判決如主文。
中　　華　　民　　國　九十四　年　　五　　月　 十九 　日
                      最高法院刑事第二庭
                          審判長法官  董　明　霈
                                法官  林　茂　雄
                                法官  張　祺　祥
                                法官  呂　永　福
                                法官  池　啟　明
      本件正本證明與原本無異
                                      書  記  官
中　　華　　民　　國　九十四　年　　五　　月　 三十 　日
                                                    Ａ
